【裁判字號】    94,簡,928
【裁判日期】    950214
【裁判案由】    進口貨物核定稅則號別
【裁判全文】
臺北高等行政法院判決
                                     94年度簡字第00928號
原      告  邁拓企業股份有限公司
代  表  人  甲○○（董事長）
被      告  財政部臺北關稅局
代  表  人  江安雄（局長）
上列當事人間因進口貨物核定稅則號別事件，原告不服財政部中
華民國94年8月2日台財訴字第09400173020號訴願決定，提起行
政訴訟。本院判決如下：
    主  文
原告之訴駁回。
訴訟費用由原告負擔。
    事  實
甲、事實概要：
    原告於民國（下同）93年5月20日及同年7月7日委由元真報
    關有限公司向被告報運進口CHIP VARISTOR（晶片電阻器）
    計2批（報單號碼：第CA／93／549／00481號及CA／93／549
    ／00681號），原申報稅則號別均為第8533.40.00號，稅率
    均為0%，且均經電腦篩選按C1（免審免驗）方式通關放行。
    嗣經被告事後審查結果，系爭來貨為突波吸收器，乃予以改
    列稅則號別第8536.30.00號，按稅率7.5%課徵稅款。原告不
    服，申請復查，未獲變更，提起訴願，亦遭決定駁回，遂提
    起行政訴訟。
乙、兩造聲明：
  一、原告聲明：訴願決定及原處分均撤銷。
  二、被告聲明：駁回原告之訴。
丙、兩造爭點：
    系爭貨物之稅則號別究應為原告申報之第8533.40.00號，或
    被告改列之第8536.30.00號？
原告主張：
一、依國際商品統一分類制度註解，第8536節突波遏止器，係指
    線圈、電容器之組合，以串聯或並聯方式插入一條線路或電
    氣用具，以吸收高頻率突波。與系爭貨物屬晶片（chip）、
    貼片（SMD,surface mount device）型之構造不同。
二、依國際商品統一分類制度註解，第8536節不包括項目中提及
    ，用為電壓控制器之非線性電壓電阻器（變阻器）應歸屬為
    第85.33節。可見系爭貨物既然屬可變電阻器，亦應歸屬於
    該節，方屬適當。
三、系爭貨物乃用於手機作為防止靜電（ESD）之零件，而依稅
    則號別為第8529.90.90.00-8號，無線電話之其他專用或主
    要所屬零件，故系爭貨物亦可歸列於第8529.90.90.00-8號
    稅則，亦為免稅。
四、依稅則8542.70.00.00-4電子微組件，依第85章之章註說明
    ，混合積體電路上之被動元件（如電阻器，電容器、連線等
    ）以薄膜或厚膜技術做成，系爭貨物chip varistor品名，
    為chip variable resistor（晶片型可變電阻器）之縮寫，
    且其製造方式為薄膜技術製成，故系爭貨物為微組件之可變
    電阻器。因此亦可歸列於8542.70.00.00-4之稅則，亦即為
    免稅。
五、依美國海關稅則（Harmonized Tariff Schedule of the U-
    nited States (2004)），於稅則8533中之8533.40.40.00，
    將Metal oxide varistors品名，歸列於8533內，因此參酌
    國際慣例，對於系爭貨物之稅則，實應歸列為8533.40.00而
    免稅。
六、被告認定系爭貨物其主要功能在保護消費性電子級工業電子
    等產品，降低因電擊及突波電壓所造成之損害，以達到增加
    產品使用壽命之目的，應屬「突波吸收器」，而核歸商品分
    類號列第8536.30.00.00-1號「其他電路保護器具， 電壓未
    超過1,000伏特者」項下，惟查：
（一）按該項所謂「其他電路保護器具，電壓未超過1,000伏特
      者」，乃概括規定，應指無法歸類為其他適當項下之貨物
      ，方歸類於該項下。若相關貨物有功能相同或類似貨物，
      應列為該等功能相同或類似之貨物項下，方屬適當。
（二）例如變阻器，同樣具有保護電路功能，同樣具有保護消費
      性電子級工業電子等產品，降低因電擊及與突波電壓所造
      成之損害，以達到增加產品使用壽命之目的之功能，為何
      屬於免稅項目？
（三）由此可證，被告以較籠統之概括規定，認列系爭貨物之稅
      則號別，未深究其具體功能、用途與稅則號別第
      8536.30.00號之貨物有何差異，顯屬不當。
（四）原告已說明，系爭貨物主要用於防止靜電，靜電與電擊及
      突波電壓之物理性質顯有不同，被告指系爭貨物屬於降低
      因電擊及與突波電壓所造成之損害，以達到增加產品使用
      壽命之目的，應屬「突波吸收器」，而分類為「其他電路
      保護器具，電壓未超過1,000伏特者」項下，亦對靜電與
      電擊、突波電壓之物理性質顯有誤解。
被告主張：
一、按海關進口稅則號別第8529.90.90號為「其他專用或主要用
    於第8525至8528節所屬器具之零件」，第1欄稅率為免稅；
    稅則號別第8542.70.00號為「電子微組件」，第1欄稅率為
    免稅；稅則號別第8533.40.00號為「其他可變電阻器，包括
    變阻器及電位計」，第1欄稅率為免稅；稅則號別第
    8536.30.00號為「其他電路保護器具，電壓未超過1,000伏
    特者」，第1欄稅率為7.5%。次按「『突波吸收器（Zinc
    Oxide Varistors）』．．．主要功能應係保護消費性電子
    及工業電子等產品，降低因雷擊與突波電壓所造成的損害，
    ．．．其適用電壓在1000V以下者，核歸
    CCC8536.30.00.00-1『其他電路保護器具，電壓未超過1000
    伏特者』項下．．．」「．．．『變阻器（VARISTOR）』，
    依書面資料審核其貨名應修正為『突波吸收器（Zinc Oxide
    Varistors）』，係屬上述已開放『電路保護器具，電壓未
    超過1000伏特者』之範圍，．．．」亦分別經經濟部國際貿
    易局90年11月7日貿（90）一發字第0900020516-0號及92年
    10月31日貿服字第09200134340號書函核釋在案。
二、根據原告提供之原廠型錄第1頁對系案貨物CHIP VARISTOR產
    品所作說明：「AMECS Transient Voltage Suppressors
    are ZnO base devices designed for protection of low
    and medium voltage electronic circuits against
    electrostatic discharge and voltage or current
    transient surges.．．．cover different application
    fields, such as：1.ICs and low voltage electronic
    circuits protection 2.Automotive electronics
    protection 3.Telecommunication」，則系爭貨物為突波吸
    收器，主要用於包括行動電話、電腦、半導體元件、控制器
    、DC馬達等以保護消費性電子及工業電子等產品，降低因靜
    電、瞬間電壓或突波所造成的損害，以達到增加產品使用壽
    命之目的，屬瞬間電壓抑制之電路保護器產品，應無疑義。
    參據上開經濟部國際貿易局答復進口廠商之書函，核歸稅則
    號別第8536.30.00號。另被告為慎重計，復於93年10月13日
    以（93）北關字036號「進口稅則分類疑問及解答」函請財
    政部關稅總局稅則處釋示是類貨物之稅則，嗣據該處同年11
    月15日答復：「本案宜依貨物功能及原設計目的按『電路保
    護器具』（電壓未超過1000伏特）歸列稅則號別第
    8536.30.00號。」準此，本案被告依來貨之功能及用途改列
    稅則號別為第8536.30.00號，按稅率7.5%補徵稅款，應屬適
    當，自無原告原申報稅則號別第8533.40.00號及所主張稅則
    號別第8529.90.90號、8542.70.00號之適用。
三、按各國因關稅政策不同，所課稅率亦有不同；且美國海關對
    於Metal oxide varistor之稅則歸列，亦無法拘束我國海關
    之認定，起訴理由所稱，核無足採。
    理  由
甲、程序方面：
一、本件原分案編號為本院94年度訴字第3118號，依通常訴訟程
    序審理，惟查本件訴訟標的之價額在新臺幣（下同）20萬元
    以下，依行政訴訟法第229條第2項、第1項第2款規定及司法
    院92年9月17日院台廳行一字第23681號令，應適用簡易程序
    。
二、本件被告代表人於訴訟進行中變更為江安雄，經其聲明承受
    訴訟，核並無不合，應予准許。
乙、實體方面：
一、按海關進口稅則號別第8533.40.00號為「其他可變電阻器，
    包括變阻器及電位計」，第1欄稅率免稅；同稅則號別第
    8529.90.90號為「其他專用或主要用於第8525至8528節所屬
    器具之零件」，第1欄稅率為免稅；同稅則號別第853
    6.30.00號為「其他電路保護器具，電壓未超過1,000伏特者
    」，第1欄稅率7.5%。
二、原告於93年5月20日及同年7月7日委由元真報關有限公司向
    被告報運進口CHIP VARISTOR（晶片電阻器）計2批（報單號
    碼：第CA／93／549／00481號及CA／93／549 ／00681號）
    ，原申報稅則號別均為第8533.40.00號，稅率均為0%，且均
    經電腦篩選按C1（免審免驗）方式通關放行。嗣經被告事後
    審查結果，系爭來貨為突波吸收器，乃予改列稅則號別第
    8536.30.00號，按稅率7.5%課徵稅款。原告不服，主張如事
    實欄所載。本案所需審究者為系爭貨物之稅則號別究為原告
    申報之第8533.40.00號，稅率為0%？抑或是被告改列之第
    8536.30.00號，稅率為7.5%？
三、原告雖主張略以依國際商品統一分類制度註解，第8536節突
    波遏止器，係指線圈、電容器之組合以吸收高頻率突波，與
    本案貨物屬晶片之構造不同。另依國際商品統一分類制度註
    解，第8536節不包括項目中提及，用為電壓控制器之非線性
    電壓電阻器（變阻器）應歸屬為第85.33節云云。惟查，根
    據原告提供之原廠型錄第1頁對系案貨物CHIP VARISTOR產品
    所作說明：「AMECS Transient Voltage Suppressors are
    ZnO base devices designed for protection of low and
    medium voltage electronic circuits against
    electrostatic discharge and voltage or current
    transient surges.．．．cover different application
    fields, such as：1.ICs and low voltage electronic
    circuits protection 2.Automotive electronics
    protection 3.Telecommunication」，已清楚載明系爭貨物
    為突波吸收器，主要用於包括行動電話、電腦、半導體元件
    、控制器、DC馬達等以保護消費性電子及工業電子等產品，
    降低因靜電、瞬間電壓或突波所造成的損害，以達到增加產
    品使用壽命之目的，屬瞬間電壓抑制之電路保護器產品，依
    國際商品統一分類制度（H.S.）註解第1283頁倒數第8行對
    稅則第8536節保護電路器具之詮釋：「本節（指第8536節）
    包括供防止電路過載用之其他裝置」，被告予以改列稅則號
    別第8536.30.00號，按稅率7.5%課徵，洵屬適法。
四、原告另主張本案貨物乃用於手機作為防止靜電（ESD）之零
    件，可歸列於8529.90.90.00-8稅則，應為免稅。又本案貨
    物為微組件之可變電阻器，亦可歸列於8542.70.00.00-4稅
    則，即為免稅。且8536.30.00.00-1稅則項下所謂「其他電
    路保護器具，電壓未超過1,000伏特者」，乃概括規定，應
    指無法歸類為其他適當項下之貨物，方歸類於該項下乙節。
    經查，海關進口稅則解釋準則3(甲)規定：「稅則號別所列之
    貨品名稱說明較具體明確者，應較一般性說明者為優先適用
    」，查本案參據原告提供之原廠型錄第1頁對CHIP VARISTOR
    產品所作說明，已具體明確指出系爭貨物為突波吸收器（或
    突波遏止器），屬瞬間電壓抑制之電路保護器產品，被告予
    以改列稅則號別第8536.30.00號，並無不妥；縱令系爭突波
    吸收器係利用非線性變阻原理所製成之瞬間突波電壓抑制用
    電路保護器，表面上可適用稅則第8532節之電阻器及第8536
    節之電路保護器，惟其係專作為電路保護之特殊用途，依上
    揭海關進口稅則解釋準則3(甲)貨品說明較具體明確者，應較
    一般性說明者為優先適用（即特殊性優於一般性）之規定，
    仍應歸列稅則第8536節項下。次查海關進口稅則核定之權責
    機關為財政部關稅總局稅則處，而經濟部國際貿易局之意見
    可作為參考，是被告參據上開經濟部國際貿易局答復進口廠
    商之書函，自應核歸稅則第8536.30.00號。且被告為求慎重
    ，復於93年10月13日以（93）北關字036號「進口稅則分類
    疑問及解答」函請財政部關稅總局稅則處釋示是類貨物之稅
    則，嗣據該處同年11月15日釋復：「本案宜依貨物功能及原
    設計目的按『電路保護器具』（電壓未超過1000伏特）歸列
    稅則號別第8536.30.00號。」準此，本案被告依來貨之功能
    及用途改列稅則號別為第8536.30.00號，按稅率7.5%補徵稅
    款，核無不當，自無原告原申報稅則號別第8533.40.00號及
    另主張稅則號別第8529.90.90號、8542.70.00號之適用。
五、按各國因關稅政策不同，所課稅率或有不同，則美國海關對
    於Metal oxide varistor之稅則歸列，亦無法拘束我國海關
    之認定。原告稱依據美國海關稅則將Metal oxide
    varistors品名，歸列於8533內，參酌國際慣例，本案貨物
    之稅則實應歸列8533.40.00而免稅云云，核不足採。
六、從而，本件原處分並無違誤，訴願決定予以維持，亦無不合
    。原告徒執前詞，訴請撤銷訴願決定及原處分，為無理由，
    應予駁回。又本件應適用簡易程序，爰不經言詞辯論，逕為
    判決。
七、本件事證已臻明確，兩造其餘攻擊防禦方法均與本件判決結
    果不生影響，爰不逐一論述，併此敘明。
據上論結，本件原告之訴為無理由，爰依行政訴訟法第233條第
1項、第236條及第98條第3項前段，判決如主文。
中    華    民    國    95    年     2    月   14     日
                                   第一庭法  官  黃清光
上為正本係照原本作成。
本件以訴訟事件所涉及之法律見解具有原則性者為限，始得於本
判決送達後20日內向本院提出上訴狀並表明上訴理由，如已於本
判決宣示後送達前提起上訴者，應於判決送達後20日內補具上訴
理由（均按他造人數附繕本），且經最高行政法院許可後方得上
訴。
中    華    民    國    95    年     2    月   14     日
                                         書記官  楊子鋒


司法院資訊處製作；財團法人民間司法改革基金會備份。
